臺灣新北地方法院民事裁定
111年度監宣字第1167號
聲  請  人  鄭筑云  


代  理  人  彭韻婷律師

相  對  人  黃曉萍  



關  係  人  鄭鈺立  



上列當事人間聲請監護宣告事件，本院裁定如下：
    主    文
宣告黃曉萍（女、民國00年0月0日生、身分證號碼：Z000000000
號）為受監護宣告之人。
選定鄭鈺立（男、民國00年0月00日生、身分證號碼：Z00000000
0號）為受監護宣告之人之監護人。
指定鄭筑云（女、民國00年00月0日生、身分證號碼：Z00000000
0號）為會同開具財產清冊之人。
聲請程序費用由受監護宣告之人黃曉萍負擔。
    理    由
一、聲請意旨略以：聲請人為相對人之女，相對人於民國110年1
    0月17日因缺血性腦中風之故，致不能為意思表示或受意思
    表示，或不能辨識其意思表示效果之程度，爰依民法第14條
    、第1110條、第1111條及家事事件法第164條等規定，聲請
    宣告相對人為受監護宣告之人，並選定相對人之子即關係人
    鄭鈺立為相對人之監護人、指定聲請人為會同開具財產清冊
    之人等語。
二、經查：聲請人主張之前開事實，業據其提出親屬系統表、戶
    籍謄本、衛生福利部雙和醫院診斷證明書2紙、中華民國身
    心障礙證明影本、蕭中正醫院診斷證明書等件為證，聲請人
    主張之事實，業經本院斟酌板橋中興醫院馮德誠醫師所為之
    鑑定意見略為：「張眼臥床、有鼻胃管、尿管。意識及溝通
    性、記憶力、定向力、計算能力、理解及判斷力、現在性格
    特徵均無法測試。日常生活需他人照顧，無經濟活動能力，
    無法溝通。有精神障礙或其他心智缺陷，意思表示或辨識意
    思表示效果之程度為完全不能，無恢復可能性，建議為監護
    之宣告。」等語，此有該醫院111年11月04日精神鑑定報告
    書1份附卷可稽。本院審酌鑑定意見，認相對人因陳舊性腦
    中風狀致言語及理解表達能力嚴重受損，日常生活需依賴他
    人照顧，故相對人已達因精神障礙或其他心智缺陷致不能為
    意思表示或受意思表示，亦不能辨識其意思表示效果之程度
    ，從而聲請人聲請對相對人為監護之宣告，為有理由，應予
    准許。
三、次查，本件相對人黃曉萍既為監護之宣告，已如前述，自應
    為其選定監護人及指定會同開具財產清冊之人。關係人鄭鈺
    立為受監護宣告人黃曉萍之子，並同意擔任相對人之監護人
    ，聲請人亦同意擔任相對人之會同開具財產清冊之人，有其
    同意書在卷可參，本院參酌受監護宣告人之親屬均同意由關
    係人鄭鈺立擔任監護人，有親屬系統表、同意書在卷可參，
    認由關係人鄭鈺立任監護人，最能符合受監護宣告之人之最
    佳利益，爰依民法第1111條第1項之規定，選定關係人鄭鈺
    立為受監護宣告人之監護人，並指定聲請人鄭筑云為會同開
    具財產清冊之人。
四、依家事事件法第164條第2項，裁定如主文。
中　　華　　民　　國　　111 　年　　12　　月　　14　　日
                    家事法庭    法  官　康存真
以上正本係照原本作成。
如對本裁定抗告須於裁定送達後10日內向本院提出抗告狀。並繳
納抗告費新臺幣1000元。
中　　華　　民　　國　　111 　年　　12　　月　　14　　日
                                書記官　林俐婷